【裁判字號】    98,裁,2673
【裁判日期】    981105
【裁判案由】    營利事業所得稅
【裁判全文】
最  高  行  政  法  院  裁  定
                                      98年度裁字第2673號
上  訴  人  台灣環宇網路股份有限公司
代  表  人  甲○○
被 上訴 人  財政部臺北市國稅局
代  表  人  乙○○
上列當事人間營利事業所得稅事件，上訴人對於中華民國98年8
月6日臺北高等行政法院98年度訴字第681號判決，提起上訴，本
院裁定如下：
    主  文
上訴駁回。
上訴審訴訟費用由上訴人負擔。
    理  由
一、按對於高等行政法院判決之上訴，非以其違背法令為理由，
    不得為之，行政訴訟法第242條定有明文。依同法第243條第
    1項規定，判決不適用法規或適用不當者，為違背法令；而
    判決有同條第2項所列各款情形之一者，為當然違背法令。
    是當事人對於高等行政法院判決上訴，如依行政訴訟法第24
    3條第1項規定，以高等行政法院判決有不適用法規或適用不
    當為理由時，其上訴狀或理由書應有具體之指摘，並揭示該
    法規之條項或其內容；若係成文法以外之法則，應揭示該法
    則之旨趣，倘為司法院解釋或本院之判例，則應揭示該判解
    之字號或其內容。如以行政訴訟法第243條第2項所列各款情
    形為理由時，其上訴狀或理由書，應揭示合於該條項各款之
    事實。上訴狀或理由書如未依此項方法表明者，即難認為已
    對高等行政法院判決之違背法令有具體之指摘，其上訴自難
    認為合法。
二、緣上訴人民國（下同）94年度營利事業所得稅結算申報，列
    報營業收入淨額新臺幣（下同）102,903,010元及全年所得
    額虧損11,072,058元，被上訴人初查以其未能提示帳證供核
    ，按系統規劃分析及設計業（行業標準代號：7201-12）同
    業利潤標準淨利率30%核算營業淨利30,870,903元（102,903
    ,010元×30%），加計非營業收入總額3,760,043元，核定全
    年所得額34,630,946元，應補稅額8,647,736元。嗣被上訴
    人復查階段，依據向臺灣臺北地方法院檢察署影印上訴人全
    部遭扣押之相關帳證查核結果，以上訴人營業成本無法勾稽
    查核，按該業同業利潤標準毛利率70%核定營業毛利72,032,
    107元（102,903,010元×70%），減除營業費用及損失總額
    26,091,706元，核算營業淨利45,940,401元，因較全部按同
    業利潤標準淨利率核算之營業淨利30,870,903元為高，乃維
    持原核定營業淨利30,870,903元，加計非營業收入總額3,76
    0,043元，維持原核定全年所得額34,630,946元。上訴人不
    服，循序提起行政訴訟。原審以：依上訴人進貨發票與銷售
    發票所示，其主要進貨為「電子零件及軟體」，而銷貨發票
    所載品名為「電子週邊設備乙批」、「製作費」、「多媒體
    光電平台」，足證上訴人係以系統規劃分析及設計為主要營
    業項目，不是以電腦及其週邊設備之買賣為其營業項目，上
    訴人主張更正營業代碼為4731-11自無理由等由，駁回上訴
    人此項主張。
三、本件上訴人對於臺北高等行政法院判決上訴，主張：上訴人
    主要進貨均為電腦周邊設備，故其主要營業項目為「電腦及
    其周邊設備買賣安裝」，原判決卻認定上訴人為主要營業項
    目為「系統規劃、分析及設計」，並依該業同業利潤標準計
    算上訴人營利所得，原判決顯有違背法令等語，雖以該判決
    違背法令為由，惟查上訴人主要進貨為電子零件及軟體，主
    要出貨為多媒體光電平台，且主要成本為製作費，故原審認
    其以「系統規劃、分析及設計」為主要營業項目，核無不合
    。而前述上訴理由，係就原審取捨證據、認定事實之職權行
    使，指摘其為不當，並就原審已論斷者，泛言未論斷，或就
    原審所為論斷，泛言其論斷矛盾，而非具體說明其有何不適
    用法規或適用法規不當之情形，並揭示該法規之條項或其內
    容，及合於行政訴訟法第243條第2項所列各款之事實，難認
    對該判決之如何違背法令已有具體之指摘。依首開規定及說
    明，應認其上訴為不合法。
四、據上論結，本件上訴為不合法。依行政訴訟法第249條第1項
    前段、第104條、民事訴訟法第95條、第78條，裁定如主文
    。
中    華    民    國    98    年    11    月    5     日
                    最高行政法院第七庭
                        審判長法官  藍  獻  林
                              法官  廖  宏  明
                              法官  張  瓊  文
                              法官  姜  素  娥
                              法官  林  文  舟
以  上  正  本  證  明  與  原  本  無  異
中    華    民    國    98    年    11    月    5     日
                              書記官  彭  秀  玲


司法院資訊處製作；財團法人民間司法改革基金會備份。
